【裁判字號】    99,交聲,1399
【裁判日期】    991130
【裁判案由】    違反道路交通管理處罰條例聲明異議
【裁判全文】
臺灣桃園地方法院交通事件裁定      99年度交聲字第1399號
原處分機關  交通部公路總局新竹區監理所中壢監理站
異  議  人
即受處分人  許何月娥
上列異議人即受處分人因違反道路交通管理處罰條例案件，對於
交通部公路總局新竹區監理所中壢監理站民國99年9 月8 日壢監
裁字第裁53-ZFB075070號違反道路交通管理事件裁決書所為處分
，聲明異議，本院裁定如下：
    主  文
異議駁回。
    理  由
一、原處分意旨略以：異議人即受處分人許何月娥於民國99年 7
    月22日上午9 時31分許，駕駛車牌號碼4827-FQ 號自用小客
    車，行經桃園縣境內國道3 號高速公路北上54.9公里處，因
    跨越槽化線行駛，經內政部警政署國道公路警察局第六警察
    隊龍潭分隊警員以異議人有汽車行駛於高速公路未依標線指
    示行車之違規事由，填載公警局交字第ZFB075070 號舉發違
    反道路交通管理事件通知單，並檢附採證照片逕行舉發上開
    違規事實，限於99年9 月1 日前至交通部公路總局新竹區監
    理所中壢監理站聽候裁決，嗣異議人於99年8 月9 日提出申
    訴，經原處分機關即交通部公路總局新竹區監理所中壢監理
    站函請舉發單位查處結果，認異議人確違反道路交通管理處
    罰條例第33條第1 項第13款之規定，乃於99年9 月8 日以壢
    監裁字第裁53-ZFB075070號違反道路交通管理事件裁決書，
    裁處異議人罰鍰新臺幣（下同）3 千元，並依同條例第63條
    第1 項第1 款之規定記違規點數1 點等語。
二、異議意旨略以：異議人許何月娥並無前開違規情事，舉發照
    片係於遠距離拍攝，模糊不清，無法辨識車輛車牌號碼，該
    照片所示車輛縱有違規亦無法證明即為異議人所有之車牌號
    碼4827-FQ 號自用小客車，為此爰依法聲明異議，請求撤銷
    原處分等語。
三、按禁制標線用以表示道路上之遵行、禁止、限制等特殊規定
    ，告示車輛駕駛人及行人嚴格遵守；槽化線屬禁制標線中之
    輔助標線，用以引導車輛駕駛人循指示之路線行駛，並禁止
    跨越，劃設於交岔路口、立體交岔之匝道口或其他特殊地點
    ，本標線線型分為單實線、Ｙ型線與斜紋線三種，道路交通
    標誌標線號誌設置規則第148 條第2 款、第164 條第3 款第
    1 目、171 條第1 項、第2 項前段分別定有明文。次按汽車
    行駛於高速公路或快速道路，其車道之使用，除因交通事故
    及道路施工依臨時或可移動標誌指示或交通勤務警察指揮外
    ，應依設置之交通標誌、標線或號誌之規定，高速公路及快
    速公路交通管制規則第8 條亦有明定。又汽車行駛於高速公
    路、快速公路或設站管制之道路，不遵使用限制、禁止、行
    車管制及管理事項之管制規則而有未依標線指示行車之行為
    者，處汽車駕駛人3 千元以上6 千元以下罰鍰，並記違規點
    數1 點，道路交通管理處罰條例第33條第1 項第13款、第63
    條第1 項第1 款定之甚明。
四、經查：異議人即受處分人許何月娥所有之車牌號碼 4827-FQ
    號自用小客車，於99年7 月22日上午9 時31分許，行經桃園
    縣境內國道3 號高速公路北上54.9公里處，因跨越槽化線行
    駛，為內政部警政署國道公路警察局第六警察隊龍潭分隊警
    員照相採證逕行舉發違規一節，有內政部警政署國道公路警
    察局公警局交字第ZFB075070 號舉發違反道路交通管理事件
    通知單，及內政部警政署國道公路警察局第六警察隊99年10
    月11日公警六交字第0990607201號函檢附之採證照片8 張在
    卷可按。依卷附連續拍攝之8 張彩色採證照片所示，警員拍
    攝時間為99年7 月22日上午9 時31分55秒至58秒，清晰可見
    車牌號碼4827-FQ 號自用小客車之左前車輪、車輛前懸於壓
    過劃設於高速公路之槽化線後，仍續行跨越槽化線往前行駛
    （見本院卷第14至16頁），甚為明確，異議人所有之車牌號
    碼4827-FQ 號自用小客車於上揭時、地確有行駛於高速公路
    未依標線指示行車之違規事實，洵堪認定。異議人猶辯稱其
    無違規情事，舉發照片無法辨識違規車輛之車牌號碼云云，
    要屬事後卸責之詞，不足採信。
五、綜上所述，異議人所辯上情，殊無足取，其有上開駕駛汽車
    行駛於高速公路而未依標線指示行車之違規行為，堪以認定
    ，從而，原處分機關援引道路交通管理處罰條例第33條第 1
    項第13款、第63條第1 項第1 款及違反道路交通管理事件統
    一裁罰基準表之規定，裁處異議人罰鍰3 千元，並記違規點
    數1 點，於法洵屬有據，異議人猶執前詞指摘，非有理由，
    應予駁回。
據上論斷，應依道路交通管理處罰條例第87條第2 項、道路交通
案件處理辦法第19條，裁定如主文。
中    華    民    國    99    年    11    月    30    日
                  交通法庭  法  官  劉淑玲
以上正本證明與原本無異。
如不服本裁定，應於裁定送達後5 日內向本院提出抗告狀。
                            書記官  許婉茹
中    華    民    國    99    年    11    月    30    日

司法院資訊處製作；財團法人民間司法改革基金會備份。
